臺灣高雄地方法院刑事判決　　　　　　　96年度訴字第2295號
　　公　訴　人　臺灣高雄地方法院檢察署檢察官
　　被　　　告　甲○○
上列被告因毒品危害防制條例案件，經檢察官提起公訴（96年度
毒偵字第3913號），被告經訊問後為有罪之陳述，本院合議庭裁
定由受命法官獨任進行簡式審判程式，並判決如下：
    主  文
甲○○施用第一級毒品，累犯，處有期徒刑壹年，減為有期徒刑
陸月，扣案如附表一所示之物沒收銷燬之，附表三所示之物沒收
；又施用第二級毒品，累犯，處有期徒刑捌月，減為有期徒刑肆
月，扣案如附表二所示之物沒收銷燬之。應執行有期徒刑拾月，
扣案如附表一、二所示之物沒收銷燬之，扣案如附表三所示之物
沒收。
    事實及理由
一、本件被告甲○○所犯係死刑、無期徒刑、最輕本刑為3 年以
    上有期徒刑以外之罪，其於準備程式中就被訴事實為有罪之
    陳述，經法官告知簡式審判程式之旨，並聽取公訴人及被告
    之意見後，本院合議庭認宜進行簡式審判程式，依刑事訴訟
    法第273 條之1 第1 項規定，合議裁定由受命法官獨任進行
    簡式審判程式，合先敘明。
二、甲○○前因違反肅清煙毒條例案件，分別經本院84年度訴字
    第564 號判決處有期徒刑1 年7 月確定、86年度訴字第1104
    號判決處有期徒刑3 年8 月確定，經裁定定應執行有期徒刑
    5 年確定，甫於民國94年5 月11日縮刑期滿執行完畢。另因
    施用毒品案件，經本院以90年度毒聲字第5033號裁定送強制
    戒治，甫於91年2 月8 日因續徒刑出監至94年5 月11日縮刑
    期滿。詎仍不知悔改，甲○○明知海洛因為毒品危害防制條
    例第2 條第2 項第1 款明定之第一級毒品，不得施用或持有
    ，復基於施用第一級毒品之犯意，於96年4 月5 日15時許，
    在高雄縣岡山鎮○○里○○街62號住處，將海洛因加水稀釋
    以針筒注射方式，施用海洛因1 次。甲○○復明知甲基安非
    他命為毒品危害防制條例第2 條第2 項第2 款明定之第二級
    毒品，不得施用或持有，復基於施用第二級毒品之犯意，於
    同日施用海洛因後之2 、3 分鐘，在上開地點，將甲基安非
    他命置入玻璃球內以火燒烤方式，施用甲基安非他命1 次。
    嗣於同日16時30分許，在上開住處外為警查獲，經甲○○同
    意採尿送驗後，始悉上情，並查扣附表一、二、三所示之物
    。案經高雄縣政府警察局岡山分局報告臺灣高雄地方法院檢
    察署檢察官偵查起訴。
三、本件證據部分除補充：「被告於本院準備程式及審判程式中
    之陳述」、「法務部調查局鑑定書1 紙」、「高雄醫學大學
    附設中和紀念醫院檢驗報告5 紙」，餘均引用檢察官起訴書
    所載（如附件）。訊據被告對上揭事實坦承不諱，且其為警
    查獲時所採取之尿液，經送請台灣檢驗科技股份有限公司檢
    驗結果，呈嗎啡、甲基安非他命陽性反應，此有該公司96年
    4 月25日濫用藥物尿液檢驗報告、姓名對照表附卷可查（見
    96年度毒偵字第3913號卷第16、17頁）。此外，扣案如附表
    一編號1 所示之物，經送請法務部調查局檢驗，確係海洛因
    無訛（合計淨重0.97公克，空包裝總重1.51公克），此有該
    局96年5 月7 日調科壹字第09623040060 號鑑定書一份在卷
    可查（見96年度毒偵字第3913號卷第13頁）；又扣案如附表
    一編號2 所示之物，經送請高雄醫學大學附設中和紀念醫院
    檢驗，確呈海洛因陽性反應，此有該醫院檢驗報告在卷可查
    （見附表一編號2 出處）；又扣案如附表二所示之物，經送
    請高雄醫學大學附設中和紀念醫院檢驗，確係甲基安非他命
    無訛（檢驗後淨重分別為0.676 公克、0.539 公克），此有
    該醫院檢驗報告在卷可查（見附表二出處），足認被告之自
    白與事實相符，本件事證明確，被告施用第一級毒品海洛因
    、第二級毒品甲基安非他命之事實，堪以認定。被告曾因施
    用毒品案件，經本院以90年度毒聲字第5033號裁定送強制戒
    治，甫於91年2 月8 日因續徒刑出監至94年5 月11日縮刑期
    滿，其於強制戒治期滿續徒刑期滿後5 年內再犯本案施用毒
    品罪，應依法論科。
四、核被告甲○○所為，係犯毒品危害防制條例第10條第1 項之
    施用第一級毒品罪；同條例第10條第2 項之施用第二級毒品
    罪。被告為供施用而分別持有第一級毒品海洛因、第二級毒
    品甲基安非他命，其於施用前後分別持有海洛因、甲基安非
    他命之低度行為，應為施用之高度行為所吸收，均不另論罪
    。被告所犯上開2 罪，犯意各別，構成要件互殊，應予分論
    併罰。被告前因違反肅清煙毒條例案件，分別經本院84年度
    訴字第564 號判決處有期徒刑1 年7 月確定、86年度訴字第
    1104 號 判決處有期徒刑3 年8 月確定，經裁定定應執行有
    期徒刑5 年確定，甫於94年5 月11日縮刑期滿執行完畢乙節
    ，有臺灣高等法院被告前案紀錄表1 份在卷可考，其受有期
    徒刑執行完畢，5 年內故意再犯本件之罪，均為累犯，均應
    依刑法第47條第1 項之規定加重其刑。茲審酌被告前因施用
    毒品案件，業經強制戒治，竟仍未戒除惡習，意志力顯然不
    足，非再次入監服刑不足以戒絕矯正，惟念其行為尚未害及
    他人，及其犯後坦承犯行，態度良好等一切情狀，酌情分別
    量處如主文所示之刑及定其應執行之刑，以示懲儆。查被告
    甲○○於上開時間所犯施用第一級毒品、第二級毒品犯行，
    均係在96年4 月24日以前，均合於減刑條件，均應並予宣告
    減刑如主文所示及定應執行刑，附此敘明。
五、扣案如附表一編號1 所示之物，經鑑定確係海洛因，扣案如
    附表二所示之物，經鑑定確係甲基安非他命，已如前述，扣
    案如附表一編號2 所示之物，經鑑定確呈海洛因陽性反應，
    前已敘明，而扣案如附表一編號2 所示之物及附表一編號1
    之殘渣袋，因均已難與海洛因析離，自應視為海洛因之一部
    分，又附表二之甲基安非他命包裝袋，與其所包裝之甲基安
    非他命難以完全析離，爰均依毒品危害防制條例第18條第1
    項前段規定宣告沒收銷燬之。另附表三編號1 、2 所示之物
    ，送驗後均無第一級、第二級毒品之陽性反應，此有高雄醫
    學大學附設中和紀念醫院檢驗報告在卷可查（見附表三出處
    ），然為被告所有，預備供被告犯罪所用，業據被告供明在
    卷（見本院卷第74 頁） ，附表三所示之物應依刑法第38條
    第1 項第2 款之規定宣告沒收。至於附表二所示之甲基安非
    他命因鑑驗耗損部分，業經滅失，爰不為沒收銷燬之諭知。
據上論斷，應依刑事訴訟法第273 條之1 第1 項、第284 條之1
、第299 條第1 項前段、第310 條之2 、第454 條第2 項，毒品
危害防制條例第10條第1 項、第2 項、第18條第1 項前段，刑法
第2 條第1 項、第11條、第47條第1 項、第51條第5 款、第38條
第1 項第2 款，中華民國96年罪犯減刑條例第2 條第1 項第3 款
、第7 條，判決如主文。
本案經檢察官乙○○到庭執行職務。
中　　華　　民　　國　　96　　年　　10　　月　　22　　日
                  刑事第三庭  法　官  何佩陵
以上正本證明與原本無異。
如不服本判決應於收受本判決後10日內向本院提出上訴書狀，並
應敘述具體理由，如未敘述上訴理由者，應於上訴期間屆滿後20
日內補提理由書狀於本院（均須按他造當事人之人數附繕本）。
中　　華　　民　　國　　96　　年　　10　　月　　22　　日
                              書記官  鍾淑美
附錄本案所犯法條：
毒品危害防制條例第10條
施用第一級毒品者，處 6 月以上 5 年以下有期徒刑。
施用第二級毒品者，處 3 年以下有期徒刑。
附表一
┌──┬─────┬──┬──────────┬────┐
│編號│  名  稱  │數量│   檢  驗  結  果   │ 出 處  │
├──┼─────┼──┼──────────┼────┤
│ 1  │海洛因    │6包 │法務部調查局鑑定書，│96年度毒│
│    │（含殘渣袋│    │檢驗結果：均含海洛因│偵字第39│
│    │6只）     │    │成分（合計淨重0.97公│13號卷第│
│    │          │    │克，空包裝總重1.51公│13頁    │
│    │          │    │克）                │        │
├──┼─────┼──┼──────────┼────┤
│ 2  │塑膠鏟子  │1支 │高雄醫學大學附設中和│本院卷第│
│    │          │    │紀念醫院檢驗報告，檢│23頁    │
│    │          │    │驗結果：呈海洛因陽性│        │
│    │          │    │反應。              │        │
└──┴─────┴──┴──────────┴────┘
附表二
┌──┬─────┬──┬──────────┬────┐
│編號│  名  稱  │數量│   檢  驗  結  果   │ 出 處  │
├──┼─────┼──┼──────────┼────┤
│ 1  │甲基安非他│2包 │高雄醫學大學附設中和│本院卷第│
│    │命        │    │紀念醫院檢驗報告，檢│20、21頁│
│    │          │    │驗結果：驗後淨重0.67│        │
│    │          │    │6 公克、0.539 公克。│        │
└──┴─────┴──┴──────────┴────┘
附表三
┌──┬─────┬──┬──────────┬────┐
│編號│  名  稱  │數量│   檢  驗  結  果   │ 出 處  │
├──┼─────┼──┼──────────┼────┤
│ 1  │注射針筒  │1支 │高雄醫學大學附設中和│本院卷第│
│    │          │    │紀念醫院檢驗報告，檢│22 頁   │
│    │          │    │驗結果：甲基安非他命│        │
│    │          │    │、海洛因皆呈現陰性。│        │
├──┼─────┼──┼──────────┼────┤
│ 2  │止血帶    │1條 │高雄醫學大學附設中和│本院卷第│
│    │          │    │紀念醫院檢驗報告，檢│24 頁   │
│    │          │    │驗結果：甲基安非他命│        │
│    │          │    │、海洛因皆呈現陰性。│        │
└──┴─────┴──┴──────────┴────┘
